【裁判字號】    95,感聲抗,14
【裁判日期】    951211
【裁判案由】    聲請具保停止留置
【裁判全文】
臺灣高等法院治安法庭裁定            95年度感聲抗字第14號
抗  告  人
即被移送人  甲○○
                    （現於臺灣臺北看守所留置中）
上列被移送人因檢肅流氓案件，聲請具保停止留置，不服台灣板
橋地方法院95年度感聲字第18號，中華民國95年11月14日之裁定
，提起抗告，本院裁定如下：
    主  文
抗告駁回。
    理  由
一、被移送裁定之人經法官訊問後，認有下列情形之一，非予留
    置，顯難進行審理或執行者，得簽發留置票予以留置：、
    逃亡或有事實足認為有逃亡之虞者。前項留置期間不得逾一
    月。但有繼續留置之必要者，得於期間未滿前，經法院依前
    項之規定訊問後延長之，延長期間不得逾一月，並以一次為
    限。留置之期間，每審級分別計算之。檢肅流氓條例第11
    條第1項第2款、第2項分別定有明文。
二、原裁定意旨略以：
(一)、被移送人甲○○有逃亡之虞，而於95年10月10日經原法院依
    檢肅流氓條例第11條第1項第2款之規定裁定留置在案。
(二)、原法院所定於95年8月30日之調查期日通知書，已於95年8
    月17日寄存送達於被移送人戶籍地之轄區派出所，此有送達
    證書、戶役政系統個人基本資料查詢結果各一件在卷可查。
    嗣原法院復派員前往被移送人戶籍地拘提無著，亦有拘提報
    告書一件在卷可憑，足見被移送人確實經合法傳喚、拘提未
    到，而有事實足認有逃亡之虞。雖被移送人一再聲稱另賃居
    於台北縣板橋市○○路○段274巷13號云云，然於第一次通緝
    到案時，亦無法陳明其現居地址，此觀之卷附訊問筆錄即明
    ，是否確有居住之事實，已非無疑。而被移送人亦未曾向原
    審陳報現居地址，亦可見其有意隱匿其行蹤。被移送人所為
    具保停止留置之聲請，於法無據，應予駁回等語。
三、本件抗告意旨略以：其自95年7月19日起因台灣台北地方法
    院檢察署94年度偵字第4238號及台灣台北地方法院95年度重
    訴字第30號偵查中及審理中均有到案應訊，並無逃亡之虞，
    本案確因事實上未收到傳票，而非逃亡，為此提起抗告，請
    求撤銷原裁定，准予具保停止留置云云。
四、茲查：被移送人雖以他案（刑事案件）經檢察官及法院之傳
    喚均有到庭應訊，惟流氓案件與刑事案件，係不同之程序進
    行；原法院之期日傳票，業已合法寄存於被移送人之住所，
    且經警拘提未果，有送達回證及拘提結果報告書附卷可稽。
    至於被移送人雖陳稱，其另居於台北縣板橋市○○路○段274
    巷13號租屋處，惟其並未陳報原法院。從而原法院以上開理
    由認被移送人有逃亡之虞，並無不合，況被移送人業經原審
    裁定交付感訓處分，為保全被移送人確能到案執行，亦有必
    要繼續予以留置，所請具保停止留置，自難准許，原審予以
    駁回，並無不合，其抗告並無理由，應予駁回。
據上論結，應依刑事訴訟法第412條，裁定如主文。
中    華    民    國    95    年    12    月    11    日
                  治安法庭  審判長法  官  蘇隆惠
                                  法  官  陳玉雲
                                  法  官  林秀鳳
以上正本證明與原本無異。
不得抗告。
                                  書記官  耿鳳君
中    華    民    國    95    年    12    月    11    日


司法院資訊處製作；財團法人民間司法改革基金會備份。
